【裁判字號】    97,易,3338
【裁判日期】    971212
【裁判案由】    侵占
【裁判全文】
臺灣臺北地方法院刑事判決             97年度易字第3338號
    公  訴  人  臺灣臺北地方法院檢察署檢察官
    被      告  甲○○
上列被告因侵占案件，經檢察官提起公訴（97年度偵字第19466
號），被告就被訴事實為有罪之陳述，本院合議庭裁定由受命法
官獨任進行簡式審判程序，判決如下：
    主      文
甲○○意圖為自己不法之所有，而侵占自己持有他人之物，累犯
，處有期徒刑月，如易科罰金，以新臺幣壹仟元折算壹日。
    事實及理由
一、本件被告甲○○所犯為死刑、無期徒刑、最輕本刑為三年以
    上有期徒刑之罪或高等法院管轄第一審案件以外之罪，被告
    於準備程序期日，就被訴事實為有罪之陳述，經法官告知被
    告簡式審判程序之旨，並聽取檢察官及被告之意見後，本院
    合議庭裁定由受命法官獨任以簡式審判程序加以審理，則依
    據刑事訴訟法第二百七十三條之二、同法第一百五十九條第
    二項之規定，不適用傳聞法則有關限制證據能力之相關規定
    ；並依同法第三百十條之二準用同法第四百五十四條之規定
    ，製作略式判決書，依法僅需記載犯罪事實、證據名稱及應
    適用之法條，並得以簡略方式為之，如認定之犯罪事實、證
    據及應適用之法條，與檢察官聲請簡易判決處刑書或起訴書
    之記載相同者，得引用之，合先敘明。
二、本件犯罪事實、證據及應適用之法條，除均引用檢察官起訴
    書（如附件）之記載外，證據增載：被告甲○○於本院審理
    時坦承犯行，並當庭為認罪之表示（見本院卷九十七年十二
    月四日審判筆錄）。
三、爰審酌被告已有多項竊盜、偽造文書、贓物、違反毒品危害
    防制條例等案件之前科，其素行不佳，有臺灣高等法院被告
    前案紀錄表存卷可查，斟酌其犯罪之動機、目的乃因猝與告
    訴人分手，與之尚有爭執，心生不滿，又為將侵占所得之機
    車，供己代步使用而為之，其犯罪之手段，復考量被告侵占
    之機車及鑰匙均已由告訴人領回，有贓物認領保管單一紙附
    卷可按，其犯罪所生之危害，及被告於偵查中及本院審理之
    初否認犯行，然嗣已坦承犯行，非無悔意，但未能當庭取得
    告訴人之諒解，其犯罪後之態度暨生活狀況、智識程度等一
    切情狀，而量處如主文所示之刑，併諭知易科罰金之折算標
    準，以示懲戒。
四、依刑事訴訟法第二百九十九條第一項前段、第二百七十三條
    之一第一項、第三百十條之二、第四百五十四條第一項、第
    二項，刑法第三百三十五條第一項、第四十七條第一項、第
    四十一條第一項前段，刑法施行法第一條之一，判決如主文
    。
五、如不服本件判決，得自收受判決送達之日起十日內，向本院
    提起上訴。
中    華    民    國    97    年    12    月    12    日
                         刑事第十六庭 法  官    徐千惠
上正本證明與原本無異。
如不服本判決應於收受送達後10日內向本院提出上訴書狀，並應
敘述具體理由；其未敘述上訴理由者，應於上訴期間屆滿後20日
內向本院補提理由書（均須按他造當事人之人數附繕本）「切勿
逕送上級法院」。告訴人或被害人如對於本判決不服者，應具備
理由請求檢察官上訴，其上訴期間之計算係以檢察官收受判決正
本之日期為準。
                                      書記官    高心羽
中    華    民    國    97    年    12    月    15    日
附件：（97年度偵字第19466號起訴書）
附錄本案論罪科刑法條：
中華民國刑法第335條（普通侵占罪）
意圖為自己或第三人不法之所有，而侵占自己持有他人之物者，
處5年以下有期徒刑、拘役或科或併科1千元以下罰金。
前項之未遂犯罰之。


司法院資訊處製作；財團法人民間司法改革基金會備份。
